臺灣高雄地方法院民事判決　　　　　　　110年度訴字第679號
原　　　告　何Ｏ毓　
訴訟代理人　侯捷翔律師
被　　　告　林靜芳　
上列當事人間請求損害賠償事件，經本院於民國110 年10月26日
言詞辯論終結，判決如下：
    主      文
被告應給付原告新臺幣參拾伍萬元，及自民國一百一十年四月二
日起至清償日止，按週年利率百分之五計算之利息。
訴訟費用由原告負擔百分之六十五，被告負擔百分之三十五。
本判決第一項得假執行。但被告如以新臺幣參拾伍萬元為原告預
供擔保，得免為假執行。
原告其餘之訴及假執行之聲請均駁回。
    事實及理由
一、原告主張：原告與訴外人林Ｏ全於民國78年間結婚，婚後育
    有2 子，夫妻關係和睦，生活甚為美滿，現婚姻關係仍存續
    中。嗣林Ｏ全於104 年間，參加登山社結識被告後，即與被
    告開始互動，隨著時間經過，互動益加頻繁。被告明知林Ｏ
    全為有配偶之人，竟於108 年間，與林Ｏ全分別發生5 次性
    行為，且被告於109 年10月30日，在其與林Ｏ全間LINE對話
    紀錄之記事本內，發表「感謝老公滿滿的愛、109/9/13 3萬
    的愛心捐款、10/20 。3 萬的愛心捐款、12/6。3 萬元」等
    內容之貼文，而與林Ｏ全以夫妻相稱，又被告於109 年12月
    19日，與林Ｏ全亦有擁吻之舉，被告所為已侵害原告基於婚
    姻關係所能享有之夫妻身分法益，將原告之美滿家庭生活破
    壞殆盡，原告因此遭受極大打擊，精神上受有莫大痛苦，身
    心俱受重創，是被告應賠償原告精神慰撫金新臺幣（下同）
    100 萬元。為此，爰依民法第184 條第1 項後段、第195 條
    第1 項、第3 項等規定，提起本件訴訟，並聲明：㈠被告應
    給付原告100 萬元及自起訴狀繕本送達翌日（即110 年4 月
    2 日）起至清償日止，按週年利率百分之五計算之利息；㈡
    願供擔保，請准宣告假執行。
二、被告則以：就原告所主張之事實並不爭執，因為我不想結婚
    ，我在第1 次與林Ｏ全發生性行為前，曾叮囑他不能與原告
    離婚。原告請求之慰撫金數額實屬過高，爰請求法院減輕或
    免除伊應給付之賠償金額。綜上，原告主張為無理由，並聲
    明：原告之訴及假執行之聲請均駁回。
三、原告主張上情，為被告所不爭執，復有翻拍影片光碟（原證
    2 ）、LINE對話紀錄暨記事本翻拍照片（原證3 、5 、10、
    12）等在卷可證，且為被告所不爭執，是此部分之事實堪信
    為真。原告主張因被告與林Ｏ全持續外遇之行為，已嚴重侵
    害原告之配偶權，重大侵害原告之身分法益，致原告精神上
    受有莫大的痛苦，故請求被告給付100 萬元等語，為被告否
    認並以前詞置辯。經查：
  ㈠按因故意或過失，不法侵害他人之權利者，負損害賠償責任
    。故意以背於善良風俗之方法，加損害於他人者亦同；又不
    法侵害他人之身體、健康、名譽、自由、信用、隱私、貞操
    ，或不法侵害其他人格法益而情節重大者，被害人雖非財產
    上之損害，亦得請求賠償相當之金額。前二項規定，於不法
    侵害他人基於父、母、子、女或配偶關係之身分法益而情節
    重大者，準用之。民法第184 條第1 項、第195 條第1 項前
    段、第3 項定有明文。本件被告於原告與林Ｏ全婚姻關係存
    續中，於108 年間、108 年10月30日、109 年12月19日，持
    續與林Ｏ全有前述男女情愛交往、互動及性行為，顯已逾越
    社會一般通念所能容受之行為，而侵害原告基於婚姻配偶權
    關係之生活圓滿、安全及幸福法益，而情節重大，且該等行
    為與婚姻配偶權益所受之損害間有相當因果關係，則原告依
    前開規定請求被告賠償其非財產上之損害，洵屬有據。
  ㈡次按精神慰撫金核給之標準固與財產上損害不同，然非不可
    斟酌雙方身分資力與加害程度，及其他各種情形核定相當數
    額（最高法院51年台上字第223 號判例參照），故原告所受
    非財產上損害，請求被告賠償相當金額之慰撫金時，法院對
    於慰撫金之量定，應斟酌實際加害情形、所造成之影響、被
    害人痛苦之程度、兩造之身份地位、經濟情形及其他一切狀
    況為之。本件被告應負損害賠償責任，業如前述，參以原告
    與被告學歷分別為高中及高職畢業，職業則分別為自行開業
    之美容師及鐘點清潔人員，被告自述每月底薪2 萬餘元，尚
    須負責母親生活開銷等語，又每家庭雖均有不足外人道之甘
    苦，但不可諱言，原告家庭原本堪稱和樂，於本事件發生後
    ，原告與林Ｏ全已商議離婚，感情嚴重破損，夫妻信任難以
    回復，此有本院110 年10月26日言詞辯論筆錄（訴卷第62頁
    ）、民事陳報狀（審訴卷第81頁以下）及被告名片影本（訴
    卷第65頁）、原告家庭合照及其與林Ｏ全之LINE對話紀錄（
    審訴卷第47頁、訴卷第51頁以下）等可資佐證，本院審酌被
    告侵害原告基於婚姻關係而享有之身分法益，及原告所受侵
    害及精神上痛苦程度等一切情況，認為原告請求被告賠償非
    財產上之損害35萬元，應屬適當，逾此部分之請求，為無理
    由。
  ㈢末按給付無確定期限者，債務人於債權人得請求給付時，經
    其催告而未為給付，自受催告時起，負遲延責任。其經債權
    人起訴而送達訴狀，或依督促程序送達支付命令，或為其他
    相類之行為者，與催告有同一之效力；遲延之債務，以支付
    金錢為標的者，債權人得請求依法定利率計算之遲延利息，
    民法第229 條第2 項、第233 第1 項前段分別定有明文。又
    本件起訴狀繕本於110 年4 月1 日補充送達與被告（由同居
    人顏美枝收受），有本院送達證書在卷可考（審訴卷第79頁
    ），則原告請求被告自起訴狀繕本送達之翌日即110 年4 月
    2 日起至清償日止，按週年利率5 ％計算之利息，亦屬有據
    ，應予准許。
四、綜合上述，被告確有上開不法侵害原告配偶權之侵權行為，
    致原告受有精神上痛苦，是原告依侵權行為之法律關係，請
    求被告給付如主文第1 項所示之金額暨法定遲延利息，洵屬
    有據，應予准許；逾此部分之請求則屬無據，應予駁回。又
    本判決所命給付之金額未逾50萬元，依民事訴訟法第389 條
    第1 項第5 款規定，應依職權宣告假執行，被告就原告勝訴
    部分陳明願供擔保聲請宣告免為假執行，合於法律規定，爰
    酌定相當擔保金額宣告之。至原告敗訴部分，其假執行之聲
    請失所附麗，爰併予駁回。
五、本件判決事證基礎已臻明確，兩造其餘攻擊防禦方法併所援
    用之證據，經斟酌後核與判決結果不生影響，爰無再予一一
    論述之必要，併予敘明。
據上論結，本件原告之訴為一部有理由，一部無理由，依民事訴
訟法第389 條第1 項第5 款、第79條、第392 條第2 項，判決如
主文。
中    華    民    國   110    年    11    月    16    日
                          民事第五庭  法  官  呂俊杰 
以上正本係照原本作成。
如對本判決上訴，須於判決送達後20日內向本院提出上訴狀。如
委任律師提起上訴者，應一併繳納上訴審裁判費。
中    華    民    國   110    年    11    月    16    日
                                      書記官  陳褘翎